# 对赌失败后，风投按照固定收益收回投资款如何账务处理？

提问人：chenghaixia1221 时间：2022-05-06 10:37:17
@chenyiwei 陈版主，请问付对赌条件的风投投资人，在被投资公司对赌失败后按照对赌协议有权选择按照股东收益收回投资，当收回投资时，是按照10%固定收益收回，撤资是通过减资形式完成的，请问这种情况下，被投资公司支付给风投10%的固定收益是作为财务费用处理还是作为利润分配？另外如果作为财务费用，是否需要对以前年度期间应承担的财务费用调整期初未分配利润，还是直接计入支付时的当期损益。

回答人：chenyiwei
建议先查阅当初的投资入股协议，确定投资人是否有权要求通过被投资企业减资方式退出（需支付的减资款=原始投资金额+按10%计算的利息）。
如果是，则在接受投资同时，被投资公司应确认回购自身权益工具的合同义务所导致的金融负债（其他应付款或者长期应付款），对应借记资本公积。后续对赌义务解除之前需每期按约定利率计提确认利息支出，计入当期“财务费用——利息支出”并增加该项回购义务相关负债的账面价值。如果前期未确认回购义务相关负债、未计提确认利息支出的，应作为前期差错予以更正。